# 未实现内部损益购销双方存在时间差的抵消；多层集团架构审计问题

提问人：sysulaiyb 时间：2018-03-15 04:04:27
请教陈版和各位老师： 1 、关于集团内部购销的合并抵消问题：如果在某个时点合并的时候存在时间差，比如卖方已经把东西发出去，发票也开出去，但是由于可能进出口报关等原因，货物没有在当月到达买方，这样买卖双方的关联购销数据就会对不上，合并抵消的时候怎么处理？ 还是说买方虽然货物未到，但是应该及时根据卖方开出的发票借在途物资或原材料采购，贷应付账款？ 2 、关于多层架构集团审计的问题：最近遇到审计，国内上市公司为了披露年报，需要对集团下属所有合并关联方进行审计，其中整个集团可能有好几层架构，跨越好几个国家。比如A上市公司下的B香港子公司，控股了德国C公司，C公司控股了D公司，D公司是在中国。
国内会计师要求一定得先找德国的会计师出具德国C公司和D的合并财务报告，再报回给国内做上一层合并。这样就很麻烦，像D要先从人民币转成欧元，和C合并后，一起报回给国内，然后从欧元转成人民币。这样就很麻烦，汇率倒来倒去。 请问操作上，能够全部只在A上市公司层面合并吗？因为是为了配合国内出财务报告和年报，德国会计师只审德国C公司的单体报表，转成国内的会计政策和人民币，发回国内，由国内会计师统一编制和审核集团层面的合并报告。 还有在实际操作中，涉及到跨国子公司，国内会计师审不了，可能他们一般会委托他们的境外合作机构审？一定需要出具针对境外子公司的报告吗？还是国内会计师自己把握审计程序，看是自己审还是找其他所复核就可以，并非一定得出具标准的报告，有底稿备查也可以？

回答人：chenyiwei
1 、交易双方应及时根据货物所有权上风险与报酬的转移情况更新其自身的账务处理。理论上买卖双方之间风险和报酬的转移应当是互相衔接的。对买方货到票未到时不暂估进项税额的问题，可在编制合并报表时对买方报表先进行模拟调整，借其他流动资产，贷应付账款，即可抵销。 2 、理论上所有子公司一次性合并是完全可以做到的，并不需要层层合并。 境外子公司审计多数情况下会委托本所所在网络在境外的成员机构或合作机构，但需明确工作要求，评价其独立性和专业胜任能力，并对其工作予以监控，及时掌握重大事项。境外子公司的法定审计报告有时并不是母公司审计师所需要的，更重要的是当地组成部分审计师针对合并报告数据包（reporting package）出具的clearance。

提问人：sysulaiyb 时间：2018-03-15 19:33:27
陈版，如果关联购销时间差产生的原因是买方票到货未到呢？ 很多情况下我们德国母公司月底发货和开票，发票可以直接当天email给国内同事，但是货物在路上还有好几天，以及报关有延误等，这样要等到隔月初才能收到。 这样买方账务上应该怎么处理？借在途物资，贷应付账款吗？ 然后货物到了再结合关税，借库存商品，贷应交关税之类的？ 这样处理会不会导致期末虚增存货，存货账实不符？

回答人：chenyiwei
如果运输途中存货的毁损灭失风险等主要风险和报酬已经转移给子公司，则子公司应确认在途材料和应付账款。这部分在途存货主要通过函证和期后的到货等替代程序核实。